Inventaris van het archief van het Ministerie van Binnenlandse Zaken: 11e Afdeling Spoorwegen en de daarbij behorende archieven, (1836) 1861-1877 (1893)
Nationaal Archief, Den Haag
Ministerie van Binnenlandse Zaken: 11e Afdeling Spoorwegen
BiZa / Spoorwegen
1836-1889
merendeel 1861-1877
B25049
143.00 meter; 1425 inventarisnummers.
Normale geschreven, getypte en gedrukte documenten, geen bijzondere handschriften
Nationaal Archief, Den Haag
Ministerie van Binnenlandse Zaken/ 11e Afdeling Spoorwegen 1861-1877
Adviseur voor de Staatsspoorwegen 1863-1877
Algemene Dienst bij de Aanleg van Staatsspoorwegen 1860-1870
Commissie voor de Staatsspoorwegen 1860-1863
Ir. L.J.A. van der Kun (1801-1864) als ambtenaar belast met werkzaamheden aangaande de spoorwegen, 1832-1863
In 1861 was de bemoeienis van de afdeling Waterstaat met de spoorwegen zo omvangrijk geworden, dat een aparte afdeling Spoorwegen nodig werd geacht. Besloten was, dat de Staat ook zelf spoorwegen zou aanleggen. Daarnaast verleende de afdeling concessies voor aanleg en exploitatie aan een toenemend aantal particuliere spoorwegmaatschappijen. Het archief van de afdeling is geordend op onderwerp: de namen van de rubrieken vallen grotendeels samen met die van de spoorwegmaatschappijen, waarop toezicht werd gehouden door middel van reglementen en vaststelling van de tarieven. Zeer omvangrijk is de rubriek Staatsspoorwegen. Het archief bevat een drietal gedeponeerde archieven, afkomstig van de Commissie Staatsspoorwegen (1860-1863), de adviseur Staatsspoorwegen (1863-1877) en de Algemene Dienst voor de aanleg van Staatsspoorwegen (1860-1873). Ook een serie gedrukte bestekken-Spoorwegen maakt deel uit van het archief. Het archief moet geraadpleegd worden met behulp van eigentijdse toegangen zoals verbalen, klappen en indices.
Archiefvorming
Geschiedenis van de archiefvormer
De 11e Afdeling 'Spoorwegen' van het Ministerie van Binnenlandse Zaken
Bij wet van 18 augustus 1860 werd door het Ministerie Van Hall de aanleg van spoorwegen voor rekening van de Staat geregeld. Op 24 augustus werd L.J.A. van der Kun, hoofdingenieur van de Waterstaat en sinds 30 april 1856 hoofd der Afdeling Waterstaat van het Ministerie van Binnenlandse Zaken, benoemd tot lid van de Commissie voor de Staatsspoorwegen. Op grond hiervan werd bij ministerieel besluit van 1 januari 1861 nr. 8c met ingang van 1 januari 1861 de behandeling der spoorwegaangelegenheden afgescheiden van de 3e afdeling (Waterstaat) en opgedragen aan een nieuwe afdeling, de 11e, met als verantwoordelijk hoofd de referendaris mr. H. baron van Lewe van Middelstum.
De afdeling was belast met de uitvoering van de wet van 18 augustus 1860 betreffende de aanleg van spoorwegen voor rekening van de Staat en met de uitvoering van de wet van 21 augustus 1859 op het gebruik van de spoorwegen.
Ingevolge Koninklijk Besluit van 6 november 1877 nr. 1 ging de behandeling van spoorwegzaken met ingang van 1 januari 1878 over op het nieuw ingestelde Departement van Waterstaat, Handel en Nijverheid.
Commissie voor de Staatsspoorwegen, Adviseur voor de Staatsspoorwegenen Algemene Dienst bij de aanleg van Staatsspoorwegen
Bij wet van 18 augustus 1860 werd door het Ministerie Van Hall de aanleg van spoorwegen voor rekening van de Staat geregeld. Een commissie, bestaande uit ir. L.J.A. van der Kun, hoofdinspecteur van de Waterstaat, generaal-majoor C.T. van Meurs en mr. L.A.J.W. baron Sloet, voorzitter van de Raad van Toezicht op de Spoorwegdiensten, werd bij KB van 24 augustus 1860 nr. 51 geformeerd. Deze commissie was belast met de voorbereiding, uitvoering en leiding van, en toezicht op, de aan te leggen staatsspoorwegen. Bij KB van 17 augustus 1861 nr. 50 werd bepaald, dat voornoemde commissie uit hoogstens vier leden zou bestaan.
Met ingang van 1 september 1863 werd de commissie, ingevolge KB van 30 juli 1863 nr. 72 ontbonden, terwijl haar taak overging op de minister van Binnenlandse Zaken, geassisteerd door de adviseur jhr. G.J.G. Klerck, vroeger secretaris van voornoemde commissie.
Op 11 februari 1876 werd deze, in verband met zijn optreden als minister van Oorlog in het tweede kabinet Heemskerk, als directeur voor de Spoorwegen opgevolgd door N.T. Michaelis.
Personeel werd o.m. aangesteld ingevolge KB van 10 november 1860 nr. 71
De voorschriften voor de dienst werden uitgegeven onder de titel 'Verzameling van wetten, besluiten, verordeningen en voorschriften betrekkelijk het aanleggen der Staatsspoorwegen'.
Ir. L.J.A. van der Kun
Leopold Johannes Antonius van der Kun, geboren te Utrecht 21 september 1801, overleden te 's-Gravenhage 26 januari 1864, sinds 1822 ingenieur, later inspecteur der Waterstaat en sinds 1856 hoofd der Afdeling Waterstaat van het Ministerie van Binnenlandse Zaken, was sinds 1832 belast met werkzaamheden betreffende de spoorwegaanleg. Hij was in spoorwegzaken de adviseur der regering.
Als lid van de Commissie van Drie belast met de voorbereiding en uitvoering van de Spoorwegwet 1860 had hij gedurende drie jaar de gehele leiding van de aanleg
Zie Nieuw Nederlands Biografisch Woordenboek II, blz. 738 e.v. en inventaris 2.16.06, De archieven van de inspecteurs en Commissies van de Waterstaat vóór 1850, p. 107-109
Geschiedenis van het archiefbeheer
De archieven werden in 1929 ingevolge Koninklijk Besluit van 15 juni 1929 nr. 92 overgenomen van het Departement van Waterstaat
Zie: Verslagen omtrent 's Rijks Oude Archieven 1929 blz. 42
Overbrenging van een overheidsarchief
Inhoud en structuur van het archief
01.01.02; 2.04
Inhoud
Het archief bevat stukken betreffende spoorwegaangelegenheden in de periode 1836-1893.
Selectie en vernietiging
In 1952 zijn bij de inventarisatie van het archief na machtiging van de minister van Onderwijs Kunsten en Wetenschappen, 32 registers en klappers van, niet meer aanwezige, declaraties van ambtenaren, werkzaam bij de aanleg van staatsspoorwegen over de jaren 1860-1877 en 13 registers van ingekomen en uitgaande stukken van de afdeling comptabiliteit van de Algemene Dienst bij de Aanleg van Staatsspoorwegen over de jaren 1861- 1872, waarvan de vermelde betalingsaanvragen en -staten niet meer bestonden, vernietigd (ARAII, archief van de Rijksarchiefdienst, Centrale Directie, 4 en 10 sept 1952 B587).
Bij de ordening werden de verbalen, waarbinnen de stukken onder rubrieken waren ondergebracht maar die geheel jaarsgewijs waren geplaatst, voor de hele periode gesorteerd op onderwerpsrubriek, zoals geschiedde bij de ordening van het archief Waterstaat door de hoofdarchivist H. Bonder in 1951.
Ordening van het archief
De werking van het verbaalstelsel
Het grootste deel van de in deze inventaris beschreven archieven zijn geordend volgens het verbaalstelsel. Elk stuk werd bij binnenkomst ingeschreven in een agenda en kreeg een stempel met datum van binnenkomst en een agendanummer, waarna het in behandeling werd genomen. Bij afdoening werden de voorstukken bij het stuk van afdoening gevoegd en geborgen op datum en nummer van afdoening. De data en nummers van de stukken die afgedaan waren werden daarop ingeschreven in een index, deze was systematisch geordend in rubrieken, de zogenaamde hoofden. Om stukken in de index terug te vinden werden er klappers gemaakt waarin men zaken en namen met hun verwijzing naar indexpagina op alfabetische wijze ordende.
Zoekt men nu naar een bepaalde zaak in deze archieven dan moet men of via de klappers zoeken of onder een bepaalde systematische rubriek in de index. De klapper zal u naar de index doorverwijzen, de index zal u naar een bepaalde datum en nummer van afdoening verwijzen waarmee u het juiste inventarisnummer van de portefeuille waarin de stukken zitten zult kunnen vinden.
Bij de archieven van de 11e Afdeling zijn niet alleen de nummers van afdoening in de indexen in rubrieken verdeeld, ook feitelijk is dit gebeurt. Binnen elke rubriek zijn de stukken echter weer chronologisch op datum en nummer van afdoening geordend.
Bij de commissie voor de Staatsspoorwegen is het Verbaal in twee rubrieken gesplitst en zijn geen klappers (meer) aanwezig.
Bij de Algemene Dienst bij de Aanleg van Staatsspoorwegen is het verbaal eerst in drie hoofd afdelingen gesplitst waarna deze ieder weer in een aantal rubrieken gesplitst zijn, hierbij zijn echter geen indices of klappers (meer) voorhanden.
In 1990 is de gehele inventaris opnieuw uitgetypt en is het archief van de 11e Afdeling gespecificeerd per inventarisnummer. Verder is, behoudens enige kleine correcties, inhoudelijk niets gewijzigd. Wel is de opmaak gemoderniseerd.
Aanwijzingen voor de gebruiker
Openbaarheidsbeperkingen
Volledig openbaar.
Materiële beperkingen
Een aantal stukken van dit archief is in een slechte materiële staat, wat tot gevolg heeft dat het niet aangevraagd kan worden. Een opgave van de desbetreffende inventarisnummers op deze plaats is nagelaten, aangezien de materiële staat en de bijbehorende raadpleegmogelijkheden niet een permanente situatie vormen (restauratie, verfilming, etc.). Bij het aanvragen met de terminal krijgt u een mededeling ter zake.
Aanvraaginstructie
Openbare archiefstukken kunnen online worden aangevraagd en gereserveerd. U kunt dit ook via de terminals in de studiezaal van het Nationaal Archief doen. Om te kunnen reserveren dient u de volgende stappen te volgen:
U maakt een profiel aan op www.gahetna.nl, en logt vervolgens in
Via de archiefinventaris (alleen de beschrijvingen met rode nummers) selecteert u het gewenste archiefstuk door op de knop 'Reserveren' te klikken
In het volgende scherm geeft u aan op welke dag u het archiefstuk wilt inzien
Indien u zich bevindt in de studiezaal en een tafelnummer heeft ontvangen kunt u dit nummer vermelden. Als u geen tafelnummer heeft kunt u tafelnummer 777 laten staan
Vervolgens bevestigt u uw reservering door deze te versturen.
Verwant materiaal
Beschikbaarheid van kopieën
Verwante archieven
De archieven van de inspecteurs en Commissies van de Waterstaat vóór 1850, p. 107-109, inventaris 2.16.06.
Beschrijving van de series en archiefbestanddelen
- De 11e Afdeling 'Spoorwegen' van het Ministerie van Binnenlandse Zaken, 1861-1877, 1.
  - Verbalen, 1861-1877, 1.1
    Minuten van besluiten en uitgaande stukken met de daarbij behorende ingekomen stukken.
    - Spoorwegen in het algemeen [dossier 1]., 1861-1877; 1-52; 52 pakken
      - 1861, 1
      - 1862 jan. - juni, 2
      - 1862 juli - dec., 3
      - 1863 jan. - juni, 4
      - 1863 juli - dec., 5
      - 1864 jan. - apr., 6
      - 1864 mei - juli, 7
      - 1864 aug. - okt., 8
      - 1864 nov. - dec., 9
      - 1865 jan. - mei, 10
      - 1865 juni - dec., 11
      - 1866 jan. - juli, 12
      - 1866 aug. - dec., 13
      - 1867 jan. - juli, 14
      - 1867 aug. - dec., 15
      - 1868 jan. - aug., 16
      - 1868 sep. - dec., 17
      - 1869 jan. - apr., 18
      - 1869 mei - sep., 19
      - 1869 okt. - dec., 20
      - 1870 jan. - mrt., 21
      - 1870 apr. - juni, 22
      - 1870 juli - dec., 23
      - 1871 jan. - juni, 24
      - 1871 juli - sep., 25
      - 1871 okt. - dec., 26
      - 1872 jan. - feb., 27
      - 1872 mrt. - juni, 28
      - 1872 juli - sep., 29
      - 1872 okt. - dec., 30
      - 1873 jan. - feb., 31
      - 1873 mrt. - apr., 32
      - 1873 mei - juni, 33
      - 1873 juli - aug., 34
      - 1873 sep., 35
      - 1873 okt. - dec., 36
      - 1874 jan. - mrt., 37
      - 1874 apr. - juni, 38
      - 1874 juli - nov., 39
      - 1874 dec., 40
      - 1875 jan. - mrt., 41
      - 1875 apr. - mei, 42
      - 1875 juni - sep., 43
      - 1875 okt. - dec., 44
      - 1876 jan. - mei, 45
      - 1876 juni - sep., 46
      - 1876 okt. - dec., 47
      - 1877 jan. - mrt., 48
      - 1877 apr. - mei, 49
      - 1877 juni - aug., 50
      - 1877 sep. - okt., 51
      - 1877 nov. - dec., 52
    - Staatsspoorwegen [dossier 2]., 1861-1862; 53-77; 25 pakken
      - 1861 jan. - mrt., 53
      - 1861 apr. - juni, 54
      - 1861 juli - aug., 55
      - 1861 sep., 56
      - 1861 okt., 57
      - 1861 nov., 58
      - 1861 dec., 59
      - 1862 jan., 60
      - 1862 feb., 61
      - 1862 mrt. 1 - 12, 62
      - 1862 mrt. 13 - 31, 63
      - 1862 apr. 1 - 10, 64
      - 1862 apr. 11 - 30, 65
      - 1862 mei, 66
      - 1862 juni, 67
      - 1862 juli, 68
      - 1862 aug., 69
      - 1862 sep. 1 - 10, 70
      - 1862 sep. 11 - 30, 71
      - 1862 okt., 72
      - 1862 nov. 1 - 14, 73
      - 1862 nov. 15 - 30, 74
      - 1862 dec. 1 - 17, 75
      - 1862 dec. 18 - 30, 76
      - 1862 dec. 31, 77
    - Staatsspoorwegen: richting, stations, onteigening, adressen [dossier 2A]., 1863-1877; 78-252; 175 pakken
      - 1863 jan. - feb., 78
      - 1863 mrt., 79
      - 1863 apr., 80
      - 1863 mei, 81
      - 1863 juni, 82
      - 1863 juli, 83
      - 1863 aug., 84
      - 1863 sep. 1 - 16, 85
      - 1863 sep. 17 - 30, 86
      - 1863 okt. 1 - 19, 87
      - 1863 okt. 20 - 31, 88
      - 1863 nov. 1 - 16, 89
      - 1863 nov. 18 - 30, 90
      - 1863 dec. 1 - 16, 91
      - 1863 dec. 17 - 31, 92
      - 1864 jan. 1 - 18, 93
      - 1864 jan. 19 - 31, 94
      - 1864 feb. 1 - 15, 95
      - 1864 feb. 16 - 29, 96
      - 1864 mrt. 1 - 17, 97
      - 1864 mrt. 18 - 31, 98
      - 1864 apr. 1 - 17, 99
      - 1864 apr. 18 - 30, 100
      - 1864 mei 1 - 12, 101
      - 1864 mei 13 - 23, 102
      - 1864 mei 24 - 31, 103
      - 1864 juni 1 - 15, 104
      - 1864 juni 16 - 30, 105
      - 1864 juli 1 - 14, 106
      - 1864 juli 15 - 31, 107
      - 1864 aug. 1 - 11, 108
      - 1864 aug. 12 - 21, 109
      - 1864 aug. 22 - 31, 110
      - 1864 sep. 1 - 19, 111
      - 1864 sep. 20 - 30, 112
      - 1864 okt. 1 - 18, 113
      - 1864 okt. 19 - 31, 114
      - 1864 nov. 1 - 8, 115
      - 1864 nov. 9 - 19, 116
      - 1864 nov. 21 - 30, 117
      - 1864 dec. 1 - 18, 118
      - 1864 dec. 19 - 31, 119
      - 1865 jan. 1 - 19, 120
      - 1865 jan. 20 - 31, 121
      - 1865 feb. 1 - 16, 122
      - 1865 feb. 17 - 28, 123
      - 1865 mrt. 1 - 15, 124
      - 1865 mrt. 16 - 31, 125
      - 1865 apr. 1 - 15, 126
      - 1865 apr. 16 - 30, 127
      - 1865 mei 1 - 19, 128
      - 1865 mei 20 - 31, 129
      - 1865 juni 1 - 15, 130
      - 1865 juni 16 - 27, 131
      - 1865 juni 28 - 30, 132
      - 1865 juli 1 - 15, 133
      - 1865 juli 16 - 31, 134
      - 1865 aug. 1 - 15, 135
      - 1865 aug. 16 - 31, 136
      - 1865 sep. 1 - 15, 137
      - 1865 sep. 16 - 30, 138
      - 1865 okt. 1 - 15, 139
      - 1865 okt. 16 - 31, 140
      - 1865 nov. 1 - 17, 141
      - 1865 nov. 18 - 30, 142
      - 1865 dec. 1 - 14, 143
      - 1865 dec. 15 - 31, 144
      - 1866 jan. 1 - 19, 145
      - 1866 jan. 20 - 31, 146
      - 1866 feb. 1 - 15, 147
      - 1866 feb. 16 - 28, 148
      - 1866 mrt. 1 - 16, 149
      - 1866 mrt. 17 - 31, 150
      - 1866 apr. 1 - 17, 151
      - 1866 apr. 18 - 30, 152
      - 1866 mei 1 - 12, 153
      - 1866 mei 13 - 21, 154
      - 1866 mei 22 - 31, 155
      - 1866 juni 1 - 14, 156
      - 1866 juni 15 - 30, 157
      - 1866 juli 1 - 16, 158
      - 1866 juli 17 - 31, 159
      - 1866 aug. 1 - 15, 160
      - 1866 aug. 16 - 31, 161
      - 1866 sep. 1 - 12, 162
      - 1866 sep. 13 - 30, 163
      - 1866 okt. 1 - 16, 164
      - 1866 okt. 17 - 31, 165
      - 1866 nov. 1 - 18, 166
      - 1866 nov. 19 - 30, 167
      - 1866 dec. 1 - 12, 168
      - 1866 dec. 13 - 31, 169
      - 1867 jan. 1 - 16, 170
      - 1867 jan. 17 - 31, 171
      - 1867 feb. 1 - 15, 172
      - 1867 feb. 16 - 28, 173
      - 1867 mrt. 1 - 15, 174
      - 1867 mrt. 16 - 31, 175
      - 1867 apr. 1 - 15, 176
      - 1867 apr. 16 - 30, 177
      - 1867 mei 1 - 21, 178
      - 1867 mei 22 - 31, 179
      - 1867 juni 1 - 15, 180
      - 1867 juni 16 - 29, 181
      - 1867 juli 1 - 16, 182
      - 1867 juli 17 - 31, 183
      - 1867 aug., 184
      - 1867 sep., 185
      - 1867 okt., 186
      - 1867 nov., 187
      - 1867 dec., 188
      - 1868 jan., 189
      - 1868 feb., 190
      - 1868 mrt., 191
      - 1868 apr., 192
      - 1868 mei, 193
      - 1868 juni, 194
      - 1868 juli 1 - 15, 195
      - 1868 juli 16 - 31, 196
      - 1868 aug. 1 - 15, 197
      - 1868 aug. 16 - 31, 198
      - 1868 sep., 199
      - 1868 okt., 200
      - 1868 nov., 201
      - 1868 dec., 202
      - 1869 jan., 203
      - 1869 feb., 204
      - 1869 mrt., 205
      - 1869 apr., 206
      - 1869 mei, 207
      - 1869 juni, 208
      - 1869 juli, 209
      - 1869 aug., 210
      - 1869 sep., 211
      - 1869 okt., 212
      - 1869 nov., 213
      - 1869 dec., 214
      - 1870 jan., 215
      - 1870 feb., 216
      - 1870 mrt., 217
      - 1870 apr., 218
      - 1870 mei, 219
      - 1870 juni - juli, 220
      - 1870 aug. - sep., 221
      - 1810 okt., 222
      - 1870 nov., 223
      - 1870 dec., 224
      - 1871 jan., 225
      - 1871 feb., 226
      - 1871 mrt., 227
      - 1871 apr. - mei, 228
      - 1871 juni - juli, 229
      - 1871 aug. - okt., 230
      - 1871 nov. - dec., 231
      - 1872 jan. - mrt., 232
      - 1872 apr. - juni, 233
      - 1872 juli - sep., 234
      - 1872 okt. - dec., 235
      - 1873 jan. - juni, 236
      - 1873 juli - dec., 237
      - 1874 jan. - juni, 238
      - 1874 juli - dec., 239
      - 1875 jan. - juni, 240
      - 1875 juli - okt., 241
      - 1875 nov. - dec., 242
      - 1876 jan. - mrt., 243
      - 1876 apr. - mei, 244
      - 1876 juni - sep., 245
      - 1876 okt. - dec., 246
      - 1877 jan. - feb., 247
      - 1877 mrt. - apr., 248
      - 1877 mei - juni, 249
      - 1877 juli - aug., 250
      - 1877 sep. - okt., 251
      - 1877 nov. - dec., 252
    - Staatsspoorwegen: Aanbestedingen [dossier 2B]., 1863-1877; 253-421; 168 pakken
      - 1863 jan. - feb., 253
      - 1863 mrt. - apr., 254
      - 1863 mei - juni, 255
      - 1863 juli - aug., 256
      - 1863 sep., 257
      - 1863 okt., 258
      - 1863 nov. - dec. 14, 259
      - 1863 dec. 14 - 31, 260
      - 1864 jan. - feb., 261
      - 1864 mrt. - apr., 262
      - 1864 mei - juni, 263
      - 1864 juli, 264
      - 1864 aug., 265
      - 1864 sep., 266
      - 1864 okt., 267
      - 1864 nov., 268
      - 1864 dec. 1 - 15, 269
      - 1864 dec. 16 - 31, 270
      - 1865 jan., 271
      - 1865 feb., 272
      - 1865 mrt., 273
      - 1865 apr., 274
      - 1865 mei 1 - 24, 275
      - 1865 mei 16 - juni, 276
      - 1865 juli, 277
      - 1865 aug., 278
      - 1865 sep., 279
      - 1865 okt., 280
      - 1865 nov. 1 - 15, 281
      - 1865 nov. 16 - 30, 282
      - 1865 dec., 283
      - 1866 jan. 1 - 17, 284
      - 1866 jan. 18 - 31, 285
      - 1866 feb., 286
      - 1866 mrt. 1 - 19, 287
      - 1866 mrt. 20 - apr. 30, 288
      - 1866 mei 1 - 18, 289
      - 1866 mei 19 - 31, 290
      - 1866 juni, 291
      - 1866 juli, 292
      - 1866 aug. 1 - 15, 293
      - 1866 aug. 16 - 31, 294
      - 1866 sep., 295
      - 1866 okt., 296
      - 1866 nov., 297
      - 1866 dec., 298
      - 1867 jan., 299
      - 1867 feb., 300
      - 1867 mrt., 301
      - 1867 apr., 302
      - 1867 mei, 303
      - 1867 juni, 304
      - 1867 juli 1 - 16, 305
      - 1867 juli 17 - 31, 306
      - 1867 aug. 1 - 15, 307
      - 1867 aug. 16 - 31, 308
      - 1867 sep., 309
      - 1867 okt., 310
      - 1867 nov., 311
      - 1867 dec., 312
      - 1868 jan., 313
      - 1868 feb., 314
      - 1868 mrt., 315
      - 1868 apr., 316
      - 1868 mei, 317
      - 1868 juni, 318
      - 1868 juli, 319
      - 1868 aug., 320
      - 1868 sep., 321
      - 1868 okt., 322
      - 1868 nov., 323
      - 1868 dec. 1 - 15, 324
      - 1868 dec. 16 - 31, 325
      - 1869 jan., 326
      - 1869 feb., 327
      - 1869 mrt., 328
      - 1869 apr., 329
      - 1869 mei, 330
      - 1869 juni, 331
      - 1869 juli, 332
      - 1869 aug., 333
      - 1869 sep., 334
      - 1869 okt., 335
      - 1869 nov., 336
      - 1869 dec., 337
      - 1870 jan. 3 - 21, 338
      - 1870 jan. 21 - feb. 18, 339
      - 1870 feb. 19 - mrt. 31, 340
      - 1870 apr., 341
      - 1870 mei, 342
      - 1870 juni, 343
      - 1870 juli, 344
      - 1870 aug., 345
      - 1870 sep., 346
      - 1870 okt., 347
      - 1870 nov., 348
      - 1870 dec., 349
      - 1871 jan. 1 - feb. 28, 350
      - 1871 mrt. 1 - apr. 15, 351
      - 1871 apr. 17 - mei 31, 352
      - 1871 juni, 353
      - 1871 juli, 354
      - 1871 aug., 355
      - 1871 sep., 356
      - 1871 okt., 357
      - 1871 nov., 358
      - 1871 dec., 359
      - 1872 jan., 360
      - 1872 feb., 361
      - 1872 mrt., 362
      - 1872 apr., 363
      - 1872 mei, 364
      - 1872 juni, 365
      - 1872 juli, 366
      - 1872 aug., 367
      - 1872 sep., 368
      - 1872 okt., 369
      - 1872 nov. 1 - dec. 31, 370
      - 1873 jan. 1 - feb. 28, 371
      - 1873 mrt., 372
      - 1873 apr., 373
      - 1873 mei, 374
      - 1873 juni, 375
      - 1873 juli 1 - aug. 14, 376
      - 1873 aug. 15 - 29, 377
      - 1873 sep. 1 - 25, 378
      - 1873 sep. 26 - okt. 31, 379
      - 1873 nov., 380
      - 1873 dec., 381
      - 1874 jan. 1 - feb. 28, 382
      - 1874 mrt., 383
      - 1874 apr., 384
      - 1874 mei 1 - juni 18, 385
      - 1874 juni 19 - juli 31, 386
      - 1874 aug., 387
      - 1874 sep., 388
      - 1874 okt. 1 - nov. 30, 389
      - 1874 dec., 390
      - 1875 jan., 391
      - 1875 feb., 392
      - 1875 mrt., 393
      - 1875 apr., 394
      - 1875 mei, 395
      - 1875 juni, 396
      - 1875 juli, 397
      - 1875 aug., 398
      - 1875 sep. 1 - okt. 31, 399
      - 1875 nov., 400
      - 1875 dec., 401
      - 1876 jan. 1 - feb. 15, 402
      - 1876 feb. 16 - mrt. 31, 403
      - 1876 apr. 1 - mei 31, 404
      - 1876 juni, 405
      - 1876 juli, 406
      - 1876 aug., 407
      - 1876 sep., 408
      - 1876 okt., 409
      - 1876 nov., 410
      - 1876 dec., 411
      - 1877 jan. 1 - feb. 28, 412
      - 1877 mrt., 413
      - 1877 apr., 414
      - 1877 mei, 415
      - 1877 juni, 416
      - 1877 juli 1 - aug. 10, 417
      - 1877 aug. 13 - sep. 30, 418
      - 1877 okt., 419
      - 1877 nov., 420
      - 1877 dec., 421
    - Staatsspoorwegen: algemene zaken, exploitatie, aansluitingen enz. [dossier 2C]., 1863-1877; 422-552; 131 pakken
      - 1863 jan. - apr., 422
      - 1863 mei - aug., 423
      - 1863 sep., 424
      - 1863 okt. 1 - nov. 15, 425
      - 1863 nov. 16 - dec. 31, 426
      - 1864 jan. - feb., 427
      - 1864 mrt. - apr., 428
      - 1864 mei - juni 15, 429
      - 1864 juni 17 - juli, 430
      - 1864 aug. - sep., 431
      - 1864 okt. - nov. 15, 432
      - 1864 nov. 16 - dec. 31, 433
      - 1865 jan. - feb., 434
      - 1865 mrt. - apr., 435
      - 1865 mei - juni, 436
      - 1865 juli - aug. 8, 437
      - 1865 aug. 9 - sep. 23, 438
      - 1865 sep. 25 - okt. 31, 439
      - 1865 nov., 440
      - 1865 dec., 441
      - 1866 jan., 442
      - 1866 feb., 443
      - 1866 mrt., 444
      - 1866 apr., 445
      - 1866 mei, 446
      - 1866 juni, 447
      - 1866 juli, 448
      - 1866 aug., 449
      - 1866 sep., 450
      - 1866 okt., 451
      - 1866 nov., 452
      - 1866 dec., 453
      - 1867 jan., 454
      - 1867 feb., 455
      - 1867 mrt., 456
      - 1867 apr., 457
      - 1867 mei, 458
      - 1867 juni, 459
      - 1867 juli, 460
      - 1867 aug., 461
      - 1867 sep., 462
      - 1867 okt., 463
      - 1867 nov., 464
      - 1867 dec., 465
      - 1868 jan., 466
      - 1868 feb. 1 - mrt. 10, 467
      - 1868 mrt. 11 - apr. 15, 468
      - 1868 apr. 16 - mei 23, 469
      - 1868 mei 25 - juni 30, 470
      - 1868 juli, 471
      - 1868 aug., 472
      - 1868 sep., 473
      - 1868 okt., 474
      - 1868 nov., 475
      - 1868 dec., 476
      - 1869 jan., 477
      - 1869 feb., 478
      - 1869 mrt., 479
      - 1869 apr., 480
      - 1869 mei, 481
      - 1869 juni, 482
      - 1869 juli, 483
      - 1869 aug., 484
      - 1869 sep., 485
      - 1869 okt., 486
      - 1869 nov., 487
      - 1869 dec., 488
      - 1870 jan. - feb. 10, 489
      - 1870 feb. 11 - mrt. 31, 490
      - 1870 apr. - mei, 491
      - 1870 juni, 492